# 同一控制下两个子公司共同孙公司，子公司长期股权投资怎么核算

提问人：沐落瞬间 时间：2019-07-23 10:52:07
B 公司和C 公司同为A 集团下100% 控股的子公司，B公司和 C公司共同出资建立 D 公司，分别持股 50%，请问B 公司对 D 公司应该采用成本法核算还是权益法核算？

回答人：chenyiwei
除了 D公司的章程以外，还应考虑 A 公司对D 公司的管理条线有何要求。
一般情况下，B和 C 应在A 公司的协调下，由其中一方全权委托另一方代行表决权和日常财务经营决策权，以提高决策和执行的效率。此时，受托方可将 D作为子公司处理，按成本法核算对 D 的股权投资；另一方在其自身报表中将其所持有的股权作为 “三无投资” 按金融资产核算。在 A 的合并报表层面再将后者调整为长期股权投资进行合并抵销处理。